臺灣臺中地方法院行政訴訟判決
110年度交字第209號
原      告  蔡宜恭  

被      告  臺中市交通事件裁決處
                      設臺中市○○區○○○路00號
代  表  人  黃士哲    住同上
訴訟代理人  黃曉妍律師
上列當事人間交通裁決事件，原告不服被告民國110年4月27日中
市裁字第68-GU0000000號裁決書，提起行政訴訟，本院判決如下
：
    主  文
原告之訴駁回。
訴訟費用新臺幣參佰元由原告負擔。
    事實及理由
一、程序事項：按行政訴訟法第237條之7規定，交通裁決事件之
    裁判，得不經言詞辯論為之。本件屬交通裁決事件，依兩造
    所述各節及卷內資料其事證已臻明確，本院認無經言詞辯論
    之必要，爰不經言詞辯論而為判決。
二、事實概要：
　　原告於民國110年4月5日8時51分許，駕駛號牌ASN-1338號自
    用小客車（下稱系爭車輛），行經臺中市北屯區敦富路與南
    興北一路口，因「闖紅燈(迴轉)」之違規行為，為臺中市政
    府警察局第五分局（下稱舉發機關）員警認定原告違反道路
    交通管理處罰條例第53條第1項之規定，當場對原告掣開第G
    U0000000號舉發違反道路交通管理事件通知單。被告續於11
    0年4月27日以中市裁字第68-GU0000000號裁決書（下稱原處
    分），依道路交通管理處罰條例第53條第1項、第63條第1項
    第3款及「違反道路交通管理事件統一裁罰基準表」之規定
    ，按期限內到案之基準，裁處原告第1階段罰鍰新臺幣（下
    同）2,700元，並記違規點數3點。原告不服，提起本件行政
    訴訟。
三、原告主張略以：
　　原告假日至COSTCO北屯店購物，因路況不熟緩慢在重劃區敦
    富路直行，因前方號誌為紅燈車子就停住，待前方號誌一變
    綠燈，原告便啟動向左迴轉至賣場車道，沒有直行及闖紅燈
    情事等語。並聲明：原處分撤銷。
四、被告答辯則以：
　　員警當時行駛於對向車道，敦富路雙向號誌係同步運作，其
    親眼目視之結果，判斷原告駕車沿臺中市北屯區敦富路往南
    方向行駛至南興北一路口，遇紅燈號誌，逕自迴轉，認員警
    指述應屬實在等語。並聲明：原告之訴駁回。
五、本院之判斷：
(一)按道路交通管理處罰條例第53條第1項規定：「汽車駕駛人
    ，行經有燈光號誌管制之交岔路口闖紅燈者，處新臺幣1 千
    8 百元以上5 千4 百元以下罰鍰。」、第60條第2 項第3 款
    規定：「汽車駕駛人，駕駛汽車有下列情形之一，而本章各
    條無處罰之規定者，處新臺幣9 百元以上1 千8 百元以下罰
    鍰：三、不遵守道路交通標誌、標線、號誌之指示。」、第
    63條第1 項第3 款規定：「汽車駕駛人有下列各款所列條款
    之一者，除依原條款處罰鍰外，並予記點：三、有……第53條
    ……情形之一者，各記違規點數3點。」道路交通安全規則第1
    02條第1項第1款規定：「汽車行駛至交岔路口，其行進、轉
    彎，應依下列規定：一、應遵守燈光號誌或交通指揮人員之
    指揮，遇有交通指揮人員指揮與燈光號誌並用時，以交通指
    揮人員之指揮為準。」、道路交通標誌標線號誌設置規則第
    206條第1項第5款第1目規定：「行車管制號誌各燈號顯示之
    意義如左：五、圓形紅燈（一）車輛面對圓形紅燈表示禁止
    通行，不得超越停止線或進入路口。」可知，汽車駕駛人行
    駛至有燈光號誌管制之交岔路口，其行進、轉彎應遵守燈光
    號誌之指示，而燈光號誌顯示為圓形紅燈者，應完全停止並
    禁止為任何通行行為，不得超越停止線或進入路口。從而，
    駕駛人於紅燈狀態下，不遵守道路交通號誌紅燈之指示，超
    越停止線進入路口，應屬道路交通法規所定義「闖紅燈」行
    為。
(二)經查，依舉發機關110年4月22日中市警五分交字第11000179
    40號函復說明及員警職務報告略以：「查據員警指述：於上
    述時、地見違規人駕駛旨車自敦富路(往敦富三街方向行駛)
    ，遇敦富路號誌為紅燈時迴轉(往敦富五街方向)，闖紅燈違
    規屬實，爰依違反『道交條例』第53條第1項規定製單舉發」
    及「警員於110年4月5日8時至10時執行守望取締交通違規勤
    務，於8時51分行駛於北屯路敦富路(南往北向)南興北一路
    口，見前方一部自小客車ASN-1338號由敦富路北往南行駛至
    南興北一路口在號誌燈號為紅燈時左迴轉至敦富路南往北，
    警員遂趨前予以盤查取締，現場確定該車駕駛人為蔡宜恭，
    警員告知其違規事實後依『道交條例』第53條第1項予以告發
    。警員親眼所見該自小客車駕駛人蔡宜恭之違規事實明確，
    警員遂依違規事實予以告發無誤」等語（見本院卷第55-57
    頁）可知，員警巡經敦富路與南興北一路口，並行駛於系爭
    車輛之對向車道，當場眼見原告駕駛系爭車輛於紅燈時迴轉
    之行為，並立即上前攔查原告、當場攔停後開單，亦有舉發
    通知單（見本院卷第49頁）在卷可稽。原告主張本件係車子
    先開入路口後紅燈才亮起一節，與上揭職務報告所述不同，
    尚不足採。
(三)雖舉發員警因事發突然，而無法攝得違規當時畫面，惟當代
    交通之運輸模式，動力車輛移動迅速，人車交匯流量頻繁，
    若干交通違規之行為態樣（例如「闖紅燈」等），違規時間
    極其短暫，稍縱即逝，自難逕將員警未能以錄影畫面舉證，
    即認係屬執法瑕疵。否則，道路交通管理處罰條例第7條第1
    項規定：「道路交通管理之稽查，違規紀錄，由交通勤務警
    察，或依法令執行交通稽查任務人員執行之。」、第92條第
    4項規定訂定之違反道路交通管理事件統一裁罰基準及處理
    細則第10條第1項規定：「交通勤務警察或依法令執行交通
    稽查任務人員，對於違反道路交通管理事件之稽查，應認真
    執行；其有不服稽查而逃逸之人、車，得追蹤稽查之。」即
    形同具文。故上述法令本即賦予交通勤務警察對於道路交通
    管理之稽查及違規事項，有稽查之義務及權限。交通員警乃
    為國家執法機關，並無必須依賴「攝影取證」始得執行交通
    稽查之限制（臺中高等行政法院110年交上字第26號判決參
    照）。從而，闖紅燈屬於瞬間發生之違規行為，倘若要求舉
    發員警必須以錄影畫面舉證證明，恐無法確實達成維持交通
    安全秩序之目的。再者，本件舉發情節係員警於原告對向車
    道親眼目睹其紅燈迴轉並當場攔停開單，依舉發前後員警之
    視線角度，其誤判燈號之可能性不高，員警與原告亦無宿怨
    ，且現今駕駛人自備行車紀錄設備者甚多，員警應不致無端
    甘冒草率執法批評與究責，在原告違規事實不甚明確情況下
    ，任意攔停原告、當場開單；本件被告固然無法提出舉發畫
    面供審理參酌，但本院綜合舉發當時之情狀，認為員警誤判
    事實或恣意執法之可能性較低，故認為原告應有舉發通知單
    所載之違規事實，原告之主張上難為其有利之認定。綜上所
    述，原告違規事證明確，被告依法所為原處分並無違誤，原
    告訴請撤銷，為無理由，應予駁回。
六、綜上所述，原告違規事證明確，被告依法所為原處分並無違
    誤，原告訴請撤銷，為無理由，應予駁回。本件事證已臻明
    確，兩造其餘主張及陳述，經核於判決結果不生影響，爰不
    逐一論列，附此敘明。
七、本件第一審裁判費為300 元，應由原告負擔，爰確定第一審
    訴訟費用額如主文第2 項所示。
據上論結，本件原告之訴為無理由，依行政訴訟法第237 條之7
、第98條第1 項前段、第237 條之8 第1 項，判決如主文。
中　　華　　民　　國　 110　　年　　11　　月　　3　　日
　　　　　　　　　行政訴訟庭　 法　官    吳俊螢
上為正本係照原本作成。
如不服本判決，應於送達後20日內，向本院提出上訴狀，其未表
明上訴理由者，應於提出上訴後20日內向本院補提理由書（均須
按他造人數附繕本）。上訴理由應表明關於原判決所違背之法令
及其具體內容，或依訴訟資料可認為原判決有違背法令之具體事
實。
中　　華　　民　　國　110　　年　　11　　月　　3　日
　　　　　　　　　　　　　　　 書記官　   簡芳敏